【裁判字號】    99,訴,116
【裁判日期】    990316
【裁判案由】    違反毒品危害防制條例
【裁判全文】
臺灣屏東地方法院刑事判決               99年度訴字第116號
公  訴  人  臺灣屏東地方法院檢察署檢察官
被      告  甲○○
上列被告因違反毒品危害防制條例案件，經檢察官提起公訴（99
年度毒偵字第65號），茲因被告就被訴事實為有罪之陳述，經告
知簡式審判程序意旨並聽取公訴人及被告之意見後，本院合議庭
裁定依簡式審判程序審理，判決如下：
    主  文
甲○○施用第一級毒品，累犯，處有期徒刑壹年。又施用第二級
毒品，累犯，處有期徒刑陸月。應執行有期徒刑壹年肆月。
    事  實
一、甲○○前於民國88年間，因施用毒品案件，經強制戒治，於
    89年9 月23日期滿執行完畢，並由臺灣屏東地方法院檢察署
    檢察官於89年10月4 日以89年度戒毒偵字第403 號為不起訴
    處分確定。復於90年間，因施用毒品案件，經同署檢察官提
    起公訴並聲請強制戒治，強制戒治部分於91年7 月9 日執行
    期滿。另於93年間，因犯竊盜罪，經本院以92年度易字第80
    7 號判決判處有期徒刑10月確定。又於93年10月25日，因施
    用毒品案件，經臺灣高等法院高雄分院以93年上訴字第1028
    號判決有期徒刑1 年5 月、9 月確定，上開3 罪嗣經裁定定
    應執行刑為有期徒刑2 年8 月確定，於95年6 月7 日假釋出
    監，於假釋期間，復因違反保安處分執行法規定遭撤銷假釋
    ，再入監接續執行前開假釋之殘刑6 月21日，於96年7 月16
    日因減刑期滿執行完畢。詎仍不知悔改，復基於施用第一級
    毒品之犯意，於98年10月23日上午某時，在其位於屏東縣內
    埔鄉住所附近之中興公園處，以將海洛因粉末摻入香菸內點
    菸吸食之方式，施用第一級毒品海洛因1 次，又基於施用第
    二級毒品之犯意，於98年10月24日凌晨2 時30分許，在屏東
    縣內埔鄉○○村○○路旁，以將甲基安非他命置於玻璃球內
    點火加熱吸食燃燒後煙氣之方式，施用第二級毒品甲基安非
    他命1 次。嗣於98年10月24日凌晨4 時30分許，因另涉嫌竊
    盜罪嫌，為警在屏東縣內埔鄉內田村德光巷大排水溝旁查獲
    。嗣經警採尿送驗，結果呈海洛因代謝後之嗎啡及甲基安非
    他命陽性反應，始查悉上情。
二、案經屏東縣警察局內埔分局報請臺灣屏東地方法院檢察署檢
    察官偵查起訴。
    理  由
一、本件被告甲○○所犯係死刑、無期徒刑或最輕本刑為3 年以
    上有期徒刑以外之罪，亦非屬臺灣高等法院管轄第一審之案
    件，其於準備程序中就被訴事實為有罪陳述，經本院告知簡
    式審判程序之旨，並聽取當事人意見後，本院合議庭依刑事
    訴訟法第273 條之1 第1 項為裁定，由受命法官獨任進行簡
    式審判程序。又簡式審判程序之證據調查，依刑事訴訟法第
    273 條之2 規定，不受同法第159 條第1 項審判外陳述排除
    之限制；再被告對於卷內各項證據亦不爭執證據能力，復無
    事證顯示有何違法取得或類此瑕疵之情，故卷內所列各項證
    據，自均有證據能力，合先敘明。
二、上揭犯罪事實，業據被告甲○○於本院審理中坦承不諱，其
    尿液經送驗結果呈嗎啡、甲基安非他命陽性反應等情，亦有
    尿液採證編號姓名對照表、臺灣檢驗科技股份有限公司濫用
    藥物尿液檢驗報告各1 紙在卷可稽，上述鑑驗結果，係檢驗
    機關本於專業知識及以精密儀器或科學檢驗方法所得之結論
    ，自可憑信。此外，尚有查獲施用毒品案件報告表附卷可參
    ，是認被告就上開施用毒品之任意性自白與事實相符，堪採
    信為證據。從而本件罪證明確，被告犯行均洵足認定，應依
    法論科。
三、按海洛因及甲基安非他命分屬毒品危害防制條例第2 條第2
    項第1 款、第2 款規定之第一級及第二級毒品，均不得持有
    及施用，核被告所為，係分別犯毒品危害防制條例第10條第
    1 項之施用第一級毒品罪及同法條第2 項之施用第二級毒品
    罪。被告施用前後之持有第一級毒品及第二級毒品之低度行
    為，分別為其施用第一級毒品與第二級毒品之高度行為所吸
    收，均不另論罪，又被告於如事實欄所述之不同時間所犯前
    開2 罪間，犯意各別，施用行為互殊，應予分論併罰。又被
    告前有如事實欄所示之科刑及執行情形，有臺灣屏東地方法
    院檢察署刑案資料查註紀錄表、臺灣高等法院被告前案紀錄
    表各1 份附卷足憑，其於刑之執行完畢後5 年內，故意再犯
    本次2 件有期徒刑之罪，均為累犯，應依刑法第47條第1 項
    加重其刑。爰審酌被告前已因施用毒品犯行經觀察勒戒及刑
    之執行，竟仍故態復萌，復行施用毒品不輟，無視於毒品對
    於自身健康之戕害及國家對於杜絕毒品犯罪之禁令，惟衡酌
    施用毒品係屬自戕行為，犯罪手段尚屬平和，亦未因此而危
    害他人，所生損害尚非鉅大，且被告於犯後於本院審理時坦
    承犯行，尚見悔意之犯罪後態度，另施用毒品者均有相當程
    度之成癮性及心理依賴，其犯罪心態與一般刑事犯罪之本質
    並不相同，應側重適當之醫學治療及心理矯治為宜等一切情
    狀，爰分別量處如主文所示之刑，並定其應執行之刑，以資
    懲儆。
據上論斷，應依刑事訴訟法第273 條之1 第1 項、第299 條第1
項前段，毒品危害防制條例第10條第1 項、第2 項，刑法第11條
、第47條第1項、第51條第5 款，判決如主文。
本案經檢察官曾士哲到庭執行職務
中    華    民    國    99    年    3     月    16    日
                  刑事第四庭    法  官  李謀榮
以上正本證明與原本無異。
如不服本判決應於收受判決後10日內向本院提出上訴書狀，並
應敘述具體理由；其未敘述上訴理由者，應於上訴期間屆滿後
20日內向本院補提理由書（均須按他造當事人之人數附繕本）
「切勿逕送上級法院」。
中    華    民    國    99    年    3     月    16    日
                                書記官  蔡進吉
附錄本案所犯法條全文
毒品危害防制條例第10條
施用第一級毒品者，處6月以上5年以下有期徒刑。
施用第二級毒品者，處3年以下有期徒刑。

司法院資訊處製作；財團法人民間司法改革基金會備份。
